臺灣高等法院刑事判決
111年度上訴字第885號
上  訴  人  臺灣臺北地方檢察署檢察官
上  訴  人  
即  被  告  黎媛媛


選任辯護人  葉慶人律師 
            楊偉毓律師
            林祐增律師            
上列上訴人因被告傷害案件，不服臺灣臺北地方法院110年度訴
字第574號，中華民國110年11月30日第一審判決（起訴案號：臺
灣臺北地方檢察署110年度偵字第6911號），提起上訴，本院判
決如下：
    主  文
上訴駁回。
    事  實
一、乙○○於民國109年8月22日凌晨3時36分許前之某時，在址設
    新北市○○區○○路000號之漁八居酒屋餐廳內，因細故與該店
    客人甲○○發生爭執，詎乙○○基於傷害人之身體之犯意，持玻
    璃製酒瓶或酒杯攻擊甲○○臉部，致甲○○受有上唇深部開放性
    傷口約3公分之傷害。嗣經甲○○報警處理，方悉上情。
二、案經甲○○訴由新北市政府警察局新店分局報請臺灣臺北地方
    檢察署檢察官偵查起訴。　
    理  由
壹、證據能力：
一、按被告以外之人於審判外之言詞或書面陳述，除法律有規定
    者外，不得作為證據，刑事訴訟法第159條第1項定有明文。
    查證人即告訴人甲○○於警詢時之陳述，為被告以外之人於審
    判外之陳述，屬傳聞證據，被告乙○○及其辯護人於原審及本
    院準備程序時均不同意證人甲○○於警詢中之證述作為證據（
    見原審卷第48頁至第49頁、本院卷第84頁），本院審酌證人
    甲○○已於原審審理時到庭作證，並經檢察官、被告及辯護人
    交互詰問，且其於警詢時所為陳述並無刑事訴訟法第159條
    之2、第159條之3得為證據之例外情形存在，是證人甲○○於
    警詢所為陳述，無證據能力。
二、本案認定事實所引用之其他卷證資料，屬於傳聞之供述部分
    ，檢察官、被告及辯護人於原審及本院準備期日均不爭執，
    並同意引用為證據（見原審卷第48頁至第49頁、本院卷第57
    頁至第58頁），且迄至本院言詞辯論終結前，被告、辯護人
    及檢察官知悉有刑事訴訟法第159條第1項不得為證據之情形
    ，復均未表示異議(見本院卷第84頁至第86頁)，本院審酌上
    開證據資料製作時之情況，並無違法不當及證明力明顯過低
    之情況，亦認為以之做為證據應屬適當，認上揭證據資料依
    刑事訴訟法第159條之5第1項規定均例外有證據能力。而本
    案認定事實所引用之非供述證據，並無證據證明係公務員違
    背法定程序所取得，依刑事訴訟法第158條之4反面解釋，均
    得為證據。
三、被告及辯護人另爭執告訴人與暱稱「漁八-大慶」之人之通
    訊軟體LINE對話訊息擷圖畫面（見原審卷第195頁至第199頁
    ）之證據能力，惟本案並未引用該證據作為認定本案犯罪事
    實之基礎，爰不贅述該證據之證據能力。
貳、實體認定：
一、被告固不否認於上開時地，因故與告訴人發生口角爭執，及
    告訴人在案發當日受有上唇深部開放性傷口約3公分之傷勢
    等事實（見原審卷第47頁）。惟矢口否認有何傷害犯行，辯
    稱：我沒有打告訴人，也沒有傷害告訴人等語（見本院卷第
    84頁）。辯護人則辯稱：本案僅有告訴人之單一指述，且案
    發當日雙方並無任何肢體衝突，被告並無持酒瓶或酒杯攻擊
    告訴人，本案檢察官僅能證明被告當日與告訴人發生口角爭
    執，而具傷害之動機，但仍無法排除告訴人之傷勢可能為其
    他因素所造成，況告訴人所受傷勢是否為醫療清創時重新割
    開，亦非無疑等語。經查：
　㈠被告於109年8月22日凌晨3時36分前某時許，與戊○○、丁○○、
    綽號「白毛」等人，一同前往新北市○○區○○路000號之漁八
    居酒屋餐廳消費，嗣因細故與告訴人發生口角等事實，業據
    被告於警詢、檢察官偵訊及原審審理時坦認在卷（見偵卷第
    10頁至第11頁、第61頁、原審卷第47頁、第50頁至第51頁）
    ，核與證人即告訴人甲○○於檢察官偵訊及原審審理時；證人
    丙○○於警詢、檢察官偵訊及原審審理時；證人戊○○、丁○○於
    原審審理時之證述（見偵卷第20頁至第21頁、第58頁至第60
    頁、原審卷第177頁至第180頁、第236頁至第237頁、第250
    頁至第251頁、第258頁至第259頁）大致相符，上情首堪認
    定。
　㈡再者，告訴人就其遭被告傷害之經過，於檢察官偵訊及原審
    審理時均指述：案發當日我一個人到漁八居酒屋，原本是要
    去找丙○○聊天，進到居酒屋後，我看到被告那一桌的客人蠻
    多的，大約有8、9人，也是坐在那桌，我就坐在丙○○旁邊那
    桌，中間隔著走道，我與丙○○是坐在不同桌的桌角，他是在
    我旁邊，因為我與他認識，所以我們有聊天，後來我去隔壁
    的全家便利商店買御飯糰回來吃，吃到一半，被告詢問我為
    何他們朋友在聊天時我要插話，我表示我在吃御飯糰沒有講
    話，當時丙○○示意我不要再有回應，我就繼續吃我的御飯糰
    ，過了不久，被告要找我喝酒，當時我是背對著被告她們，
    所以沒有回應，隨即有另外一個男生也要找我喝酒，我也沒
    有回頭，然後就感覺從背後被人潑了酒，接著我站起來轉身
    面對被告，當時我們中間隔著桌子，差不多是1公尺的距離
    ，桌上放著餐具、酒瓶、杯子等物品，我看到被告時，她已
    經是站著的，右手拿酒瓶或酒杯朝我的鼻子到下巴的部位揮
    過來，手勢是由上往下，接著我就流血了，我坐的位置地上
    有很多的血與玻璃碎片，我便用自己的手機報警，當時店裡
    有很多人，丙○○就請我先到店門口，後來我有再進去店內講
    話，又再出來，後來警察來了，我有告知警察是誰打我，並
    請警察留下對方的身分資料記錄一下等語（見偵卷第58頁、
    原審卷第177頁至第180頁、第185頁至第189頁）。告訴人指
    陳遭被告於上開時地，持玻璃製酒瓶或酒杯攻擊臉部，並因
    而受傷等重要基本事實，前後一致，並無語焉不詳、說詞反
    覆之情，尚無明顯之瑕疵可指。
  ㈢本案犯罪事實，除告訴人前揭指述外，尚有以下事證足資補
    強：
　⒈經臺灣臺北地方檢察署檢察官當庭播放漁八居酒屋店外監視
    器錄影光碟，可見畫面顯示時間03：36：58告訴人左手摸著
    臉從門口出來，隨後丙○○拿衛生紙摀住告訴人的臉，告訴人
    接過衛生紙，兩人對話後，丙○○先進入到門內，將衛生紙遞
    給告訴人，告訴人再進入門內等情，有該店外監視器錄影光
    碟1片、臺灣臺北地方檢察署110年3月23日勘驗筆錄、該店
    外監視器錄影畫面翻拍照片4張附卷可稽（見偵卷第58頁至
    第60頁、第35頁至第36頁），是告訴人證述：案發當日在居
    酒屋內遭被告攻擊後受傷並流血等語，洵屬有據。
　⒉又告訴人於案發後，旋即於同日凌晨3時59分許至佛教慈濟醫
    療財團法人台北慈濟醫院（下稱慈濟醫院）就診，經醫師診
    斷其受有上唇深部開放性傷口約3公分乙節，有該院109年8
    月22日北慈醫診字第0000000000號診斷證明書在卷可稽（見
    偵卷第23頁），另觀諸告訴人所提供案發當日受傷照片及慈
    濟醫院急診拍攝之傷勢照片（見原審卷第69頁、第79、第13
    5頁），可見告訴人上唇人中偏左側有一明顯三角形狀，即
    嘴唇底部裂開至近鼻孔處，呈下寬上窄狀態，該傷口兩側平
    整，核與告訴人指述遭被告持玻璃製酒瓶或酒杯朝其鼻子到
    下巴的部位揮打所可能致生之撕裂傷勢大致吻合。且告訴人
    驗傷時間與雙方發生衝突之時間甚為接近，是依一般社會通
    常經驗，告訴人所受傷勢確係被告所造成，至為灼然。
　⒊綜此各項事證，與告訴人之指述相互參照，足以補強告訴人
    上開指述之憑信性，堪認被告確有於109年8月22日凌晨3時3
    6分許前之某時許，在上址漁八居酒屋內，與告訴人因細故
    發生口角爭執後，持玻璃製酒瓶或酒杯攻擊告訴人臉部，致
    告訴人受有上唇深部開放性傷口約3公分之傷害屬實。
  ㈣證人丙○○、戊○○、丁○○之證述內容，尚無法為被告有利之認
    定：
　⒈證人丙○○於原審審理時證稱：案發當日被告想要向告訴人敬
    酒致歉，但告訴人並未理會，因此兩人開始爭執，講到後面
    告訴人很生氣地拍桌子，並站起來，接著將酒杯抄起來準備
    要K人，被告面前也有酒杯，她準備要站起來，並有拿起酒
    杯好像要往前潑酒的動作，當時她們大約是隔一個半的人的
    距離，我看到後就馬上把兩個人推開，推開後我就看到告訴
    人起身背對我，我想說她怎麼不轉回來，就上前關心，才發
    現她嘴巴上有傷口，這過程中並沒有任何人接近過告訴人，
    但告訴人轉身時手上拿著酒杯，轉身後，酒杯就不在她手上
    了，應該是掉在地上，而本案案發前店內桌面與地上並沒有
    任何玻璃碎片，後來我陪同告訴人去過醫院回到店裡後，就
    發現店裡的地上有碎玻璃，當天店內並沒有任何人丟擲玻璃
    製物品等語（見原審卷第236至249頁）。
　⒉證人戊○○於原審審理時證述：聽聞爭吵聲後，轉頭去看時，
    就看到被告與告訴人已經站起來，丙○○也站起來將兩人推開
    ，當時告訴人手上有完整的酒瓶，而被告手上並沒有拿任何
    物品，丙○○推開告訴人時，她並沒有受傷，是她突然走出去
    店外，再進來時，就是用手摀住嘴巴，才說她受傷等語（見
    原審卷第250頁至第258頁）。
　⒊證人丁○○於原審審理時證稱：我聽到很大聲的爭執聲後，轉
    頭往爭吵的地方看，就看到丙○○已經對被告及告訴人做出分
    開的動作，類似在安撫她們，之後兩人就沒有後續接觸的動
    作，而丙○○推開兩人時，被告手上並沒有拿任何東司，但告
    訴人手上有拿著啤酒瓶，可是當時告訴人並沒有受傷，告訴
    人在店內待了一下，就往外走，在這過程中，她並沒有與任
    何人再發生口角或肢體衝突，約5至10分鐘後，告訴人再進
    來時，我才發現她嘴巴受傷等語（見原審卷第258頁至第263
    頁）。
　⒋依證人丙○○、戊○○、丁○○上開證述內容，就本案衝突發生之
    際，被告是否手持玻璃製物品、告訴人何時受傷等節，證人
    丙○○於原審審理時係稱：被告有拿起酒杯好像要往前潑酒的
    動作，告訴人轉身後，告訴人的酒杯就不在手上了，我上前
    關心，才發現她嘴巴受傷等語；而證人戊○○及丁○○則均證述
    ：丙○○將被告及告訴人推開時，被告手上並無任何物品，告
    訴人則持手酒瓶，也沒有受傷，告訴人是出去外面再進來時
    ，才發現她受傷等語。是其等之證述並不一致，已難採信。
　⒌再者，對照臺灣臺北地方檢察署110年3月23日勘驗筆錄及漁
    八居酒屋店外監視器錄影畫面翻拍照片，可見告訴人於案發
    當日凌晨3時36分58秒左手摸著臉走出漁八居酒屋，丙○○旋
    於同日凌晨3時37分5秒步出店外，並拿衛生紙摀住告訴人的
    臉等情（見偵卷第58頁至第60頁、第35頁至第36頁），足見
    告訴人步出漁八居酒屋時業已受傷，丙○○才會立即遞交衛生
    紙供告訴人擦拭、按壓傷口，是證人戊○○、丁○○前開證述：
    丙○○將告訴人推開時，告訴人並未受傷等語，顯與事實不符
    ，難以採取。參以證人丙○○在未經檢察官當庭播放漁八居酒
    屋店外監視器錄影畫面，並質疑其並非在告訴人步出居酒屋
    門外後才發現告訴人受傷流血等語前，就告訴人何時受傷乙
    節所為證述內容，均與前揭證人戊○○、丁○○相同，顯見證人
    丙○○、戊○○、丁○○即有迴護被告之情，其等證述之憑信性尚
    屬薄弱，無法逕為被告有利之認定。
　⒍另依證人丙○○所述告訴人在轉身前並無受傷，轉身後旋即嘴
    巴受傷流血，期間又無任何人接近告訴人，倘非被告持玻璃
    製酒瓶或酒杯攻擊告訴人，告訴人豈會在短時間內即受有上
    唇深部開放性傷口約3公分之傷勢？況居酒屋並未提供破裂
    之酒杯供客人飲酒乙節，亦據證人丙○○證述無訛（見原審卷
    第249頁），則丙○○將告訴人推開後，告訴人並無跌倒或碰
    撞其他物品之情形下，如何僅因丙○○阻擋告訴人而受有該等
    非僅表淺、輕微之撕裂傷，益徵證人丙○○於原審審理時所為
    未見告訴人受傷之證詞，係刻意隱匿實情以迴護被告，自難
    採信。
　㈤綜上所述，被告上揭所辯，均為卸責之詞，不足採取。本案
    事證明確，被告犯行堪以認定，應予依法論科。
　㈥被告及辯護人略以：慈濟醫院表示並無法由外觀觀察告訴人
    之傷害係何種器物所造成，而告訴人於該醫院清創前後，傷
    口有可能產生差異，就此部分請求向慈濟醫院函詢確認等語
    。惟就被害人上唇受傷之事實，被告並未爭執，且慈濟醫院
    已表示無法斷傷害係遭何物品造成，則單從告訴人之傷口照
    片，並無法判斷係遭何器物所為，且因手術清創必要所造成
    傷口之些微差異，並不影響於告訴人受傷之認定，且此部分
    已臻明確，被告及辯護人上開聲請，尚無調查之必要，附此
    敘明。
二、論罪：　　
　　核被告所為，係犯刑法第277條第1項之傷害罪。
參、維持原判決之理由：
一、原審以被告犯罪，事證明確，適用刑法第277條第1項，刑法
    施行法第1條之1第1項規定，並以行為人之責任為基礎，審
    酌被告為成年人，竟不思控制情緒、尊重他人，並循理性方
    式、合法途徑解決爭端，持玻璃製之酒瓶或酒杯攻擊告訴人
    臉部，並致告訴人受有如事實欄所載之傷勢，行為實屬不該
    ，再審酌被告犯後否認，迄今未與告訴人達成和解並賠償其
    損害之態度，兼衡被告之素行尚佳，此有本院被告前案紀錄
    表在卷足稽，被告自陳高職畢業之智識程度、目前在家中照
    顧未成年子女及其奶奶等生活狀況（見本院卷第88頁），暨
    被告之犯罪動機、目的、手段等一切情狀，量處有期徒刑7
    月。經核原審認事用法，俱無違誤，量刑亦屬妥適，應予維
    持。
二、駁回上訴之說明：
　㈠檢察官上訴意旨略以：
　　告訴人上唇部因被告以酒瓶或酒杯攻擊而受有深部開放性傷
    口約3公分，以常人五官比例而言，所受傷勢深大，且傷口
    共縫合60針，雖接受多次治療，但疤痕仍明顯存在。此上唇
    疤痕會在幾年後稍微淡化一些，但還是會一輩子存在，致容
    貌上會遺留疤痕而無法復原，是告訴人之傷害，在客觀上已
    達重大不治或難治之程度，而被告犯後否認，復未與告訴人
    達成和解，請求科以較重之刑等語。經查：
　⒈刑法第10條第4項規定：「稱重傷者，謂下列傷害：毀敗或
    嚴重減損一目或二目之視能。毀敗或嚴重減損一耳或二耳
    之聽能。毀敗或嚴重減損語能、味能或嗅能。毀敗或嚴重
    減損一肢以上之機能。毀敗或嚴重減損生殖之機能。其他
    於身體或健康，有重大不治或難治之傷害」。所稱「毀敗」
    ，係指刑法第10條第4項第1至5款所示之器官或肢體機能受
    到重大傷害，完全而且永遠喪失其機能而言；所稱「嚴重減
    損」，係指對各項機能有重大影響，且不能治療或難於治療
    之情形。又刑法第10條第4項第6款所謂其他於身體或健康有
    重大不治或難治之傷害，係指傷害重大，且不能治療或難於
    治療者而言（最高法院104年度台上字第2589號判決意旨參
    照）。
　⒉告訴人上唇部因被告以酒瓶或酒杯攻擊，致受有深部開放性
    傷口約3公分，於接受多次治療後，仍遺留有疤痕，此有告
    訴人傷勢照片、慈濟醫院診斷證明書2份、病情說明書、急
    診病歷等件在卷可稽。又經原審向慈濟醫院、臺北市立萬芳
    醫院函詢告訴人之病情，嗣經慈濟醫院覆以：在最後一次門
    診追蹤時，病人甲○○小姐上唇處的疤痕緊繃度已經降低50％
    左右，但疤痕仍然明顯存在，此上唇疤痕會在幾年後稍微淡
    化一些，但還是會一輩子存在，在外觀上會讓人注意到其上
    唇疤痕存在等語，此有該院110年10月12日慈新醫文字第110
    1313號函所附病情書明書在卷可憑（見原審卷第128頁至第1
    29頁）；再經臺北市立萬芳醫院覆以：依據病歷記載，病人
    因嘴唇裂傷至本院整型外科門診，傷口經縫合後已癒合有疤
    痕，疤痕成熟需1~2年等語，亦有該院110年9月13日萬院醫
    病字第1100006815號函附卷足憑（見原審卷第109頁）；再
    經本院向臺北市立萬芳醫院查詢告訴人之就醫及復原情形，
    經該院覆以：病人於110年5月8日最後一次至本院整型美容
    科門診就診，爾後無回診紀錄等語，亦有該院111年5月3日
    萬院醫病字第1110003566號函在卷可參（見本院卷第67頁）
    。綜上，可認告訴人之傷口已癒合並留有疤痕，然攣縮之情
    況已降低50％，該疤痕則會在幾年後稍微淡化，而告訴人之
    傷口於疤痕成熟後，仍可再回醫院之整型外科為門診治療，
    藉由醫療整型手術而逐漸淡化，至各該醫院均未提及告訴人
    上唇部之機能有受損之情況，是本案告訴人之傷勢尚難認達
    於嚴重減損之重傷害程度。檢察官此部分上訴，為無理由，
    應予駁回。　　
　㈡被告上訴意旨略以：⑴告訴人前後就其遭何器物攻擊之指述，
    究為「砸」或「丟擲」酒杯或酒瓶等，前後供述有明顯不一
    致之瑕疵，無法採信。⑵證人戊○○、丁○○均一致證稱被告與
    告訴人未有發生肢體衝突之情，亦不知告訴人之傷勢如何發
    生，此部分與事實相符，非不可採。而依臺灣臺北地方檢察
    署111年5月17日北檢邦定110他8393字第119038528號函(見
    本院卷第95頁至第97頁)所載，丙○○並無刻意維護被告之情
    形，而丙○○亦證述告訴人與被告無發生肢體衝突之情況。⑶
    又告訴人向慈濟醫院之醫師主訴遭酒瓶「割傷」或「砸傷」
    ，卻未直接指稱遭人持酒瓶或酒杯為攻擊，衡情，若被告確
    有拿酒瓶或酒杯打擊告訴人，告訴人大可直接向醫生表示其
    傷勢係遭被告持酒瓶或酒杯攻擊所致，反觀告訴人卻向醫師
    陳稱其遭人持酒瓶「割傷」或「砸傷」，亦與常理未合。⑷
    再者，人的臉部、頭部並非平面，本有鼻子、顴骨等突出部
    位，而依慈濟醫院急診拍攝之傷勢照片，告訴人主要受傷位
    置在上唇人中偏左側有一明顯三角形狀傷口，若被告係持酒
    瓶或酒杯攻擊告訴人，被告要如何先閃避告訴人突出的鼻樑
    部位，再「瞄準」或「故意」持酒瓶或酒杯攻擊告訴人的上
    唇人中，實屬難以想像，且依一般人之正常反應，若有物品
    將碰觸、撞擊身體部位，理應反射性會有以手抵擋或退後躲
    避之舉，然依告訴人於歷次指述，均未稱其當下有何反射性
    的迴（躲）避動作，亦與常情有違。⑸案發當時告訴人有飲
    用啤酒之情形，其精神與意識狀態是否可以清楚陳述，尚有
    疑議，此觀告訴人於慈濟醫院之說法是稱被酒瓶「割傷」，
    然於警詢卻稱黑衣女子不知是拿酒瓶或什麼物品「丟擲」過
    來；而告訴人有拿LINE之資料去問綽號「大慶」之人，倘告
    訴人對案發過程如此清晰，又何必去問「大慶」之人；另依
    新店分局之職務報告記載被告係拿不明物品丟擲告訴人等語
    ，綜上，足認告訴人係在記憶不清之情況下指述被告。⑹被
    告原本希望在不影響答辯之情況下，願意賠償金額新臺幣(
    下同)5萬元，而依原審所調取告訴人之相關門診單，顯示告
    訴人未來傷勢復原金額約需3萬元，然告訴人之民事訴訟請
    求賠償金額高達158萬元，致其等無法成立和解，然仍請求
    將此部分作為量刑之參考等語。經查：
　⒈告訴人就被告持酒瓶或酒杯朝其臉部攻擊之基本事實，前後
    供述尚屬一致，再依丙○○證述被告有持玻璃酒杯，向告訴人
    潑酒之動作等情，是被告於案發當時確實持有盛酒之容器等
    情無誤，至於被告究係持酒瓶或酒杯，以「砸」或「丟擲」
    之方式攻擊告訴人乙節，或因事發相當突然，且現場為居酒
    屋，復時值凌晨3時許，光線並非明亮，於此客觀環境下，
    告訴人因而未能清楚分辨被告所持玻璃製品究係酒杯或酒瓶
    ，以及攻擊之方式為「砸」或「丟擲」，尚與常情無違，難
    認告訴人之指述有何重大瑕疵。
　⒉證人戊○○、丁○○與丙○○固證述被告與告訴人無「肢體衝突」
    等情。然觀被告持該盛酒之玻璃容器為攻擊，並非徒手毆打
    ，或與告訴人為身體之碰撞拉扯，是其等陳稱無「肢體衝突
    」，尚無違於本案係持器物攻擊之事實。況依當時被告與告
    訴人發生口角爭執時，其等中間復無他人為屏擋，告訴人短
    瞬之間即受有上開傷害，倘非被告所為，衡情，告訴人豈有
    如此嚴重自傷之理，況證人等均未證述告訴人有自行跌撞之
    事實，尤徵告訴人之傷害確為被告所造成。至於一般人於遭
    易碎之玻璃製品攻擊，可能因該物品之重量與速度而「砸傷
    」，同時間該玻璃製品亦可能因破裂而「割傷」人之身體，
    是告訴人向醫師或員警所為之指述，尚難謂與常情相悖。
　⒊至被告於攻擊告訴人之臉部時，或因攻擊角度之關係，未打
    中鼻樑，而係擊中上唇部位，非無可能。又因本案事發相當
    突然，告訴人是否會有反射性之抵擋或躲避之動作，亦無必
    然性，自難以告訴人未有此舉，而認其未遭受攻擊之事實。
　⒋至於被告提出上揭臺灣臺北地方檢察署函文，僅能證明該案
    之被告乙○○、許聖文、蔡東翰、沈育慶及綽號「白毛」之人
    ，涉犯刑法第165 條湮滅證據罪、刑法第29條、第168條教
    唆偽證罪；被告丙○○涉犯刑法第165條湮滅證據罪、第168條
    偽證罪等罪嫌，因證據不足無法證明其等犯罪，而由檢察官
    予以簽結。然上揭函文所載，並無法排除被告於本案之傷害
    犯行，無法為被告有利之認定。
　㈢按刑之量定，為求個案裁判之妥當性，法律賦予法院裁量之
    權，量刑輕重，屬為裁判之法院得依職權自由裁量之事項，
    苟其量刑已以行為人之責任為基礎，並斟酌刑法第57條各款
    所列情狀，在法定刑度內，酌量科刑，無顯然失當或違反公
    平、比例及罪刑相當原則者，亦無偏執一端，致明顯失出失
    入情形，自不得指為違法。本件原審就被告犯罪情節及科刑
    部分之量刑基礎，已於理由欄內具體說明，顯已斟酌刑法第
    57條各款所列情狀，對於被告傷害告訴人之動機、情節、手
    段，致告訴人受傷之嚴重程度，犯後否認且未與告訴人和解
    之態度，被告之素行、智識程度、家庭經濟與生活狀況等一
    切情狀為整體評價，係合法行使其裁量權，於客觀上既未逾
    越法定刑度，亦無量刑失輕或失重之情況，且已就檢察官、
    被告所述上開各情，於裁量時已納入審酌，自難認原審量刑
    有何違法或不當之處。檢察官請求科以較原審為重之刑，被
    告請求將和解過程亦納入量刑之參考等語，惟原審量刑之基
    礎並未變更，是檢察官、被告之上訴，均無理由，應予駁回
    。　　
據上論斷，應依刑事訴訟法第368條，判決如主文。
本案經檢察官黃思源提起公訴，檢察官謝志明到庭執行職務。
中　　華　　民　　國　　111 　年　　6 　　月　　15　　日
                  刑事第二十庭  審判長法　官  王復生
　　　　　　　　　　　　　　　　　　　法　官  張紹省
　　　　　　　　　　　　　　　　　　　法　官  蕭世昌
以上正本證明與原本無異。
如不服本判決，應於收受送達後20日內向本院提出上訴書狀，其
未敘述上訴之理由者並得於提起上訴後20日內向本院補提理由書
（均須按他造當事人之人數附繕本）「切勿逕送上級法院」。
                                      書記官　吳建甫
中　　華　　民　　國　　111 　年　　6 　　月　　15　　日
附錄本案論罪科刑法條全文：
中華民國刑法第277條
傷害人之身體或健康者，處5年以下有期徒刑、拘役或50萬元以
下罰金。
犯前項之罪，因而致人於死者，處無期徒刑或7年以上有期徒刑
；致重傷者，處3年以上10年以下有期徒刑。